臺灣桃園地方法院刑事判決
110年度訴字第789號
公  訴  人  臺灣桃園地方檢察署檢察官  
被      告  薛詠穎（原名薛淑純）



指定辯護人  公設辯護人 廖彥傑
上列被告因偽造有價證券等案件，經檢察官提起公訴（108年度
偵字第2952號、110年度偵字第19592號），本院判決如下：
    主  文
丙○○犯變造有價證券罪，處有期徒刑伍年陸月。
未扣案之犯罪所得新臺幣壹仟捌佰伍拾玖萬肆仟參佰伍拾肆元，
沒收，於全部或一部不能沒收或不宜執行沒收時，追徵其價額。
    事  實
一、丙○○自民國94年9月至107年10月間，在址設桃園縣○○鄉○○○○
    ○○○市○○區○○○路000號之「甲○○眼科診所」擔任會計職務，
    負責該診所之帳務管理、製作請款廠商付款內容、開立支票
    等業務，為從事業務之人。詎其因個人經濟壓力需款孔急，
    利用於業務上處理帳務、資金、製作請款廠商付款內容、開
    立支票之機會，竟意圖供行使之用，基於變造有價證券及意
    圖為自己不法所有之侵占犯意，以支付廠商貨款為由，接續
    為下列行為：
　㈠先於如附表一所示以臺灣中小企業銀行南崁分行為付款人、
    甲○○為發票人之支票金額欄填載應付款項之金額，分別以可
    擦拭重行填載內容之俗稱「擦擦筆」特殊書寫工具（下稱「
    擦擦筆」，未扣案）於支票受款人欄位填載受款廠商名稱（
    原填寫內容已無法還原確認），並將該等支票交由甲○○眼科
    診所負責人甲○○於票面簽名後，丙○○再以「擦擦筆」拭去支
    票受款人欄上原載受款廠商名稱，而變造該支票，或由丙○○
    先於支票受款人欄位填載受款廠商名稱再交由甲○○於票面上
    簽名後，丙○○復劃去支票受款人欄原載之受款廠商名稱，並
    持其業務上保管之「甲○○」小章，蓋印於遭劃去之原載支票
    受款廠商名稱上而變造該支票，以上開方式接續變造支票共
    如附表一所示357張支票（各該支票變造方式詳如附表一「
    變造受款人欄位方式」欄所示），再將其業務上持有之該等
    支票均予侵占入己，並於如附表一所示之日期，持其變造如
    附表一所示之支票，向不知情之銀行承辦人員提示兌領甲○○
    臺灣中小企業銀行南崁分行帳號00000000000號帳戶如附表
    一「金額」欄所示票款而花用殆盡，或將該等變造後未載明
    受款人之支票，交予不知情之薛淑敏、薛淑宜、陳伯豪及覃
    秀花等人，用以償還其個人債務，再由薛淑敏、薛淑宜、陳
    伯豪及覃秀花等人至銀行提示兌領如附表一「金額」欄所示
    票款。
　㈡先於如附表二所示以玉山銀行為付款人、甲○○為發票人之支
    票金額欄填載應付款項之金額，分別以「擦擦筆」於支票受
    款人欄位填載受款廠商名稱（原填寫內容已無法還原確認）
    ，並將該等支票交由甲○○於票面簽名後，丙○○再以「擦擦筆
    」拭去支票受款人欄上原載受款廠商名稱，而變造該支票；
    或於支票受款人欄位填載受款廠商名稱並交由甲○○於票面上
    簽名後，丙○○再劃去支票受款人欄原載之受款廠商名稱，並
    持其業務上保管之「甲○○」小章，蓋印於遭劃去之原載支票
    受款廠商名稱上而變造該支票，以上開方式接續變造支票共
    如附表二所示45張支票（各該支票變造方式詳如附表二「變
    造受款人欄位方式」欄所示），再將其業務上持有之該等支
    票均予侵占入己，復於如附表二所示之日期，持其變造之支
    票，向不知情之銀行承辦人員提示，兌領甲○○玉山商業銀行帳
    號0000000000000號帳戶如附表二所示票款，提示行使該等
    變造支票，兌現或存入如附表二所示其個人之金融帳戶即丙
    ○○所申設之玉山銀行帳號0000000000000號帳戶（戶名：薛淑
    純，下稱丙○○玉山銀行7969號帳戶）或丙○○所申設之另一玉
    山銀行帳號0000000000000號帳戶（戶名：薛淑純，下稱丙○○
    玉山銀行0766號帳戶），而將其業務上保管之該等款項侵占
    入己。
二、案經甲○○訴由桃園市政府警察局蘆竹分局移送臺灣桃園地方
    檢察署檢察官偵查起訴。
    理  由
一、認定犯罪事實所憑之證據及理由：
　　上揭事實，業據被告丙○○於本院審理中坦承不諱（本院訴字
    卷三第442頁），核與證人即告訴人甲○○於警詢、偵訊中證
    稱：被告在94年10月間至107年10月間在我所擔任院長的甲○
    ○眼科擔任會計，負責處理診所內帳務、發放員工及醫師薪
    水、開立支付廠商貨款支票等職務，我之所以會發現被告有
    變造支票，是因為診所跟「羅登光學」廠商的合約在106年
    底已經結束，在107年已經不需再付款給該廠商，但被告在1
    07年1至8月給我的支票紀錄中卻仍有開票給該廠商之紀錄，
    我太太便從被告抽屜內拿出被告所保管我個人的支票本，發
    現支票有被「擦擦筆」塗改過的痕跡，抽屜內也有發現「擦
    擦筆」，被告係以需要診所繳付貨款給廠商為由，先用擦擦
    筆把廠商的抬頭寫好，交給我在支票上簽名蓋章後，再以「
    擦擦筆」塗掉受款人抬頭，復到銀行兌領或是將支票交給親
    友提領等語（108年度他字第970號【下稱他字卷】卷一第76
    頁；他字卷二第89至91頁、第107至111頁；108年度偵字第2
    952號卷一第12至13頁）、證人覃秀花於偵訊中證稱：被告
    曾經跟我買戒指、耳環，並交付給我甲○○所開立之支票付款
    等語、證人薛淑敏、薛淑宜均於偵訊中證稱：被告是我們姊
    姊，曾經借錢給被告，被告還錢時曾經有交付給我甲○○所開
    立之支票等語（他字卷二第327至330頁），情節均大致相符
    ，並有告訴人所提出之其與被告之通訊軟體LINE對話紀錄擷
    取圖片、臺灣中小企業銀行南崁分行108年6月19日108年南
    崁字第0030號函暨函附甲○○（支票帳戶：00000000000）之
    支票交易憑證影本、109年10月28日南崁字第1098500604號
    函暨函附甲○○支票帳戶帳號00000000000號帳戶交易明細、11
    0年2月5日南崁字第1108500088號函暨檢附甲○○之支票影本
    、110年3月31日南崁字第1108500220號函暨函附甲○○台灣中
    小企銀帳號00000000000號帳戶103年5月1日至同年6月30日
    交易明細、支票號碼AD0000000號和AD0000000號之支票正反
    面影本、109年4月9日南崁字第1098500068號函暨函附甲○○
    台灣中小企銀帳號00000000000號帳戶支票交易紀錄及留存
    之支票、110年12月28日南崁字第1108501029號函暨函附甲○
    ○帳號00000000000號帳戶客戶基本資料交易明細、111年6月
    23日南崁字第1118500524號函暨函附甲○○支票帳戶帳號0000
    0000000號帳戶開立之支票正反面影本、玉山銀行個金集中
    部108年7月4日玉山個（集中)字第1080074780號函暨函附支
    票影本、108年9月16日玉山個（集中)字第1080107516號函
    暨函附丙○○玉山銀行帳號0000000000000號帳戶交易明細、109
    年11月4日玉山個（集中)字第1090131065號函暨函附甲○○玉
    山商業銀行帳號0000000000000號帳戶交易明細、109年4月16
    日玉山個（集中)字第1090038448號函暨函附甲○○玉山商業
    銀行帳號0000000000000號帳戶相關支票影本、111年1月3日
    玉山個（集）字第1110000389號函暨函附甲○○玉山銀行帳號
    0000000000000號帳戶、丙○○玉山銀行帳戶0000000000000號
    帳戶、丙○○玉山銀行帳戶0000000000000號帳戶交易明細、
    中國信託商業銀行股份有限公司110年12月17日中信銀字第1
    10224839343527號函暨函附丙○○帳號000000000000號帳戶基
    本資料及交易明細、臺灣桃園地方檢察署110年2月19日公務
    電話紀錄單等件在卷可按（他字卷一第43至45頁、第205至5
    61頁；他字卷二第3至51頁、第119至192頁、第293至308頁
    、第335至407頁、第409頁、第413至423頁；108年度偵字第
    2952號卷一第92至96頁；108年度偵字第2952號卷二第93至1
    19頁；本院訴字卷一第109至185頁、第189至420頁、第423
    至617頁；本院訴字卷二第7至349頁；本院訴字卷三第5至40
    2頁），堪認被告上開自白核與事實相符，可以採信。綜上
    所述，本件事證已臻明確，被告之犯行，洵堪認定，應予依
    法論科。
二、論罪科刑： 　　
  ㈠按刑法上所謂變造，係指不變更原有之本質，而僅就其內容
    ，非法加以變更者而言；有價證券之變造，係指該券本身原
    具有價值，僅將其內容加以變更者而言（最高法院41年度台
    上字第96號判例意旨參照）。核被告所為，係犯刑法第201
    條第1項之變造有價證券罪及同法第336條第2項之業務侵占
    罪。被告各次變造有價證券後復持以行使，其各次行使變造
    有價證券之低度行為，均為各次變造有價證券之高度行為所
    吸收，均不另論罪。又行使變造有價證券之行為，本質即含
    有詐欺性質，則被告各次所為行使如附表一、二各編號所示
    變造支票犯行，既均無除行使外之詐欺取財行為，自均無由
    另行成立詐欺取財罪，應予敘明。
  ㈡至公訴意旨雖認起訴書附表一編號第277號、第287號所示之
    支票亦應論以刑法第201條第1項之變造有價證券罪及同法第
    336條第2項之業務侵占罪等語，惟起訴書附表一編號第277
    號所示支票（本院訴字卷三第237頁）之領款人為「陳文珠
    」，且該張支票可能係告訴人所給付與甲○○眼科診所員工陳
    文珠之年終獎金，而應非屬被告所變造，而起訴書附表編號
    一第287號（本院訴字卷三第257頁）所示之支票票背記載之
    領款帳號「00000000000」係何人所有，告訴人亦不知情等
    語，業據證人即告訴人甲○○於本院審理中陳述明確（本院訴
    字卷三第440至441頁），足認起訴書附表一編號第277號所
    示支票並非被告變造受款人欄位後侵占入己之標的，另檢察
    官亦未就被告係以何方式侵占如起訴書附表一編號第277號
    、第287號所示之支票提出具體證據以供本院調查，是應認
    起訴書附表一編號第277號、第287號所示之支票均不足以證
    明為被告以上開方式變造有價證券進而侵占之標的，附此敘
    明。
  ㈢被告如事實欄所示前後各次變造支票及業務侵占支票之行為
    ，係基於同一犯意，時間密接、方式類似，行為之獨立性極
    為薄弱，依一般社會健全觀念難以強行分開，侵害同一法益
    ，應認均係基於同一犯意接續而為，論以接續犯之一罪已足
    。
  ㈣又按行為人實施犯罪之時地，在自然意義上雖非完全一致，
    但仍有部分合致，且犯罪目的單一，故於刑法廢除牽連犯及
    連續犯後，應依個案情狀，考量一般社會通念及刑罰公平原
    則，認應評價為一罪方符合刑罰公平原則，如予數罪併罰，
    反有過度處罰之虞，與人民法律感情亦未契合；是於牽連犯
    廢除後，適度擴張一行為概念，認此情形為一行為觸犯數罪
    名之想像競合犯，方屬適當（最高法院97年度台上字第1880
    號判決、97年度台上字第3706號判決意旨參照）。經查，被
    告變造如附表一、二所示之業務上持有之支票，進而侵占入
    己，而後再將該等變造支票持以提示或行使，其目的均是為
    將各該支票金額挪為己用，是被告犯行仍有部分合致且犯罪
    目的單一，揆諸前旨，堪認被告係以一行為觸犯變造有價證
    券罪及業務侵占罪，為想像競合犯，應依刑法第55條之規定
    ，從一重之變造有價證券罪處斷。
  ㈤爰以行為人之責任為基礎，審酌被告於任職甲○○眼科診所期
    間，本應盡其忠實義務，竟為一己之私，將所職務上所持有
    之支票侵占入己，進而變造金額持以兌現或用以支付個人債
    務所用，藉此為己溢領不法款項金額甚鉅，並有損社會有價
    證券之流通，所為非是，應予非難；並衡酌被告針對本件變
    造有價證券犯行對告訴人所造成如附表一、二之損害共計20
    ,587,444元（19,657,189元＋930,255元⁼20,587,444元），
    且尚未與告訴人達成調解以賠償告訴人所受損害，另考量被
    告犯罪之目的、方法、手段及家庭狀況、於本院審理中自述
    其為本案犯行之犯罪動機為生活所需，因當時需繳納房貸、
    車貸，所購買之房子位於桃園市桃園區龍鳳三街，96年間須
    扶養4名未成年子女，各所就讀之學校分別為桃園市蘆竹區
    龍安國民小學及幼稚園，當時之配偶在布商擔任品管工作，
    96年間之月收入為38,000元左右，且因對生活品質要求較高
    ，96年至105年間分別間購買Nissan牌休旅車，後換購同廠
    牌小型房車，後換購LUXGEN納智捷牌休旅車，嗣又換購 Mer
    cedes-Benz賓士牌型號B180車款，後又貸款換購BMW牌型號X
    3車款，時而購買珠寶，戒指，亦曾購買過5至6個數萬元之
    名牌包包，每年平均會與小孩共同跟團至國外旅遊2至3次等
    語（本院訴字卷三第442至446頁），可知被告為本案犯行之
    犯罪動機顯與其上開生活各項物質上所需相關，並審酌被告
    自陳前業經告訴人以強制執行方式償還告訴人500,000元等
    語（本院訴字卷三第446頁），此為告訴人所不爭執，並有
    本院107年度司票字第10098號本票裁定影本、民事執行處10
    8年度司執字第15152號函文影本各1份在卷可佐（108年度偵
    字第2952號卷二第135至139頁），及被告自其所有之中國信
    託帳號000000000000帳戶匯入告訴人所有之台灣中小企銀帳
    號00000000000號帳戶共計1,492,090元（詳如附表三所示）
    、另以現金存款方式存入告訴人所有之上開台灣中小企銀帳
    戶共1,000元（詳如附表四所示）等一切情狀，量處主文所
    示之刑，以示懲儆。
三、沒收：
　㈠被告本案105年7月1日前所變造本案支票行為後，刑法於104
    年12月17日增訂第38條之1條文，其中第1項規定犯罪所得，
    屬於犯罪行為人者，沒收之，但有特別規定者，依其規定；
    同條第3項規定前二項之沒收，於全部或一部不能沒收或不
    宜執行沒收時，追徵其價額，並同時增訂刑法施行法第10條
    之3，規定中華民國104年12月17日修正之刑法，自105年7月
    1日施行。施行日前制定之其他法律關於沒收、追徵、追繳
    、抵償之規定，不再適用；又按沒收、非拘束人身自由之保
    安處分適用裁判時之法律，為105年7月1日修正施行之刑法
    第2條第2項所明定。是刑法雖就沒收部分有所修正，然依前
    揭規定，被告於105年7月1日前所為本案犯行，自應適用裁
    判時即105年7月1日修正施行後刑法沒收之相關規定，而毋
    庸為新、舊法之比較適用。　　
　㈡按票據經變造時，簽名在變造前者，依原有文義負責。簽名
    在變造後者，依變造文義負責；前項票據變造，其參與或同
    意變造者，不論簽名在變造前後，均依變造文義負責，票據
    法第16條第1項、第2項定有明文。是將支票之發票日擅為變
    造，並不影響執票人依其他真正文義所得主張之票據權利，
    自以僅將變造部分宣告沒收為已足，毋庸逕將整張支票予以
    沒收（最高法院95年度台上字第2781號判決意旨參照）。次
    按偽造之印章、印文或署押，不問屬於犯人與否，沒收之，
    刑法第219條定有明文。又盜用他人真印章所蓋之印文，並
    非偽造印章之印文，不在刑法第219條所定必須沒收之列。
    又被告偽造之書類，既已交付於被害人收受，則該物非屬被
    告所有，除偽造書類上偽造之印文、署押，應依刑法第219
    條予以沒收外，依同法第38條第2項之規定，即不得再對各
    該書類諭知沒收（最高法院43年台上字第747號判決先例要
    旨可資參照）。經查，被告自陳其所蓋用於本案各該支票受
    款人欄位中「甲○○」印文，係其持業務上所保管之告訴人甲
    ○○所用以與廠商簽約之印章等語，為被告於偵訊中供述明確
    （他字卷二第98頁），且被告業務上確持有告訴人甲○○之小
    章1顆一節，亦據告訴人於偵查中證述明確（他字卷二第107
    至108頁），足認被告所用以蓋印於如附表一編號1、6至25
    、27、31、108、113、117、141、152至156、181、193、19
    9、209、215、218、263、265、320、327、330、357、附表
    二編號5、6、9、15、27、28、30、33所示各該支票受款人
    欄位上之印章並非被告所盜刻，係被告於各該支票受款人欄
    位上蓋印其於業務上所持有之甲○○小章後即劃去原載受款人
    名稱所變造，則如附表一編號1、6至25、27、31、108、113
    、117、141、152至156、181、193、199、209、215、218、
    263、265、320、327、330、357、附表二編號5、6、9、15
    、27、28、30、33所示各該支票上所偽造之各該「甲○○」印
    文，雖均未經扣案，惟亦非在刑法第219條所定必須沒收之
    列，本院自毋庸宣告沒收。另除如附表一編號1、6至25、27
    、31、108、113、117、141、152至156、181、193、199、2
    09、215、218、263、265、320、327、330、357、附表二編
    號5、6、9、15、27、28、30、33所示各該支票受款人欄上
    有被告劃去原載受款人後蓋印甲○○小章者外，其餘附表一、
    二所示之各該支票，被告變造上開各支票之方式，均係以「
    擦擦筆」擦拭塗銷原載受款人，進而持以兌現，然其上均已
    無變造之筆跡、線條或其他文字內容，自無就該等變造部分
    宣告沒收。
　㈢至被告變造之如附表一、二所示之支票，既已交付與金融機
    構而行使之，非屬被告所有之物，毋庸併予宣告沒收。
　㈣被告因本案犯行所得共20,587,444元，已如前述，本均應依
    刑法第38條之1第1項前段宣告沒收，惟告訴人業已對被告所
    簽發之500,000元本票聲請強制執行取償，此有本院107年度
    司票字第10098號本票裁定影本、民事執行處108年度司執字
    第15152號函文影本各1份在卷可佐（108年度偵字第2952號
    卷二第135至139頁），另被告自其所有之中國信託帳號0000
    00000000號帳戶匯入告訴人甲○○所有之台灣中小企銀帳號00
    000000000號帳戶之金額共計1,492,090元，此有中國信託商
    業銀行股份有限公司110年12月17日中信銀字第11022483934
    3527號函暨函附丙○○帳號000000000000號帳戶基本資料及交
    易明細、臺灣中小企業銀行南崁分行函110年12月28日南崁
    字第1108501029號函暨函附甲○○帳號00000000000號帳戶客
    戶基本資料交易明細在卷可佐（詳如附表三所示，見本院訴
    字第卷一第189至420頁、第423至617頁），又被告另以現金
    存入告訴人甲○○台灣中小企銀帳號00000000000號帳戶之1,0
    00元（詳如附表四），此臺灣中小企業銀行南崁分行函110
    年12月28日南崁字第1108501029號函暨函附甲○○帳號000000
    00000號帳戶客戶基本資料交易明細（本院訴字卷一第423至
    617頁），是被告總計業已賠償告訴人共1,993,090元部分（
    計算式：500,000元＋1,492,090元＋1,000元＝1,993,090元）
    ，足認告訴人就此部分所受損害已獲填補而回復合法之財產
    秩序，已生犯罪所得實際合法發還被害人之效，核屬犯罪所
    得已實際合法發還被害人，依刑法第38條之1第5項規定，不
    予宣告沒收或追徵。其餘犯罪所得18,594,354元（計算式：
    20,587,444元－1,993,090元＝18,594,354元）雖未扣案，亦
    未實際返還告訴人，爰依刑法第38條之1第1項、第3項之規
    定宣告沒收，於全部或一部不能沒收或不宜執行沒收時，追
    徵其價額。
　㈤未扣案之擦擦筆1支，雖為被告所有作為本案犯行之用，然該
    擦擦筆並非違禁物，且為日常生活常見之文具，沒收欠缺刑
    法上之重要性，檢察官亦未聲請沒收，故依刑法第38條之2
    第2項不予宣告沒收。　
據上論斷，依刑事訴訟法第299條第1項前段，判決如主文。
本案經檢察官乙○○提起公訴，檢察官賴瀅羽、黃翎樵到庭執行職
務。
中　　華　　民　　國　　111 　年　　12　　月　　15　　日
　　　　　　　　　刑事第十庭　審判長法　官　 林大鈞
　　　　　　　　　
　　　　　　　　　　　　　　　　　　法　官　 洪瑋嬬
　　　　　　　　　　　　　　　　　　
　　　　　　　　　　　　　　　　　　法　官　 陳愷璘
以上正本證明與原本無異。
如不服本判決應於收受判決後20日內向本院提出上訴書狀，並應
敘述具體理由。其未敘述上訴理由者，應於上訴期間屆滿後20日
內向本院補提理由書(均須按他造當事人之人數附繕本)「切勿逕
送上級法院」。 
　　　　　　　　　　　　　　　      書記官　劉世揚
中　　華　　民　　國　　111 　年　　12　　月　　15　　日
附錄本案論罪科刑法條全文：
中華民國刑法第201條
意圖供行使之用，而偽造、變造公債票、公司股票或其他有價證
券者，處3年以上10年以下有期徒刑，得併科9萬元以下罰金。
行使偽造、變造之公債票、公司股票或其他有價證券，或意圖供
行使之用而收集或交付於人者，處1年以上7年以下有期徒刑，得
併科9萬元以下罰金。

附表一：（甲○○臺灣中小企銀帳戶部分）
編號 日期 支票號碼 金額 變造受款人 欄位方式 證據名稱 支票影本卷頁  備註 1 96年11月30日 AV0000000 23,155元 劃去原載受款人並蓋印甲○○小章 臺灣中小企業銀行南崁分行111年6月23日南崁字第1118500524號函暨函附甲○○支票帳戶帳號00000000000號帳戶開立之支票正反面影本共計359張（110訴789卷二第7-349至110訴789卷三第402頁） 110年度訴字第789號卷二第31頁 被告兌領 2 96年11月30日 AV0000000 15,000元 使用擦擦筆塗改 同上 110年度訴字第789號卷二第33頁 被告兌領 3 96年11月30日 AV0000000 6,720元 使用擦擦筆塗改 同上 110年度訴字第789號卷二35頁 被告兌領 4 96年11月30日 AV0000000 13,000元 使用擦擦筆塗改 同上 110年度訴字第789號卷二第37頁 被告兌領 5 96年12月4日 AV0000000 23,155元 使用擦擦筆塗改 同上 110年度訴字第789號卷二第39至40頁 被告兌領 6 96年12月12日 AV0000000 39,400元 劃去原載受款人並蓋印甲○○小章 同上 110年度訴字第789號卷二第41頁 被告兌領 7 96年12月19日 AV0000000 12,840元 劃去原載受款人並蓋印甲○○小章 同上 110年度訴字第789號卷二第43頁 被告兌領 8 96年12月27日 AV0000000 33,600元 劃去原載受款人並蓋印甲○○小章　 同上 110年度訴字第789號卷二第45頁 被告兌領  9 96年12月27日 AV0000000 20,584元 劃去原載受款人並蓋印甲○○小章 同上 110年度訴字第789號卷二第47頁 被告兌領 10 97年1月30日 AW0000000 18,000元 劃去原載受款人並蓋印甲○○小章 同上 110年度訴字第789號卷二第49頁 被告兌領 11 97年2月13日 AW0000000 7,120元 劃去原載受款人並蓋印甲○○小章 同上 110年度訴字第789號卷二第51頁 被告兌領 12 97年2月21日 AW0000000 4,700元 劃去原載受款人並蓋印甲○○小章　 同上 110年度訴字第789號卷二第53頁 被告兌領 13 97年2月21日 AW0000000 3,750元 劃去原載受款人並蓋印甲○○小章 同上 110年度訴字第789號卷二第55頁 被告兌領 14 97年3月3日 AW0000000 31,515元 劃去原載受款人並蓋印甲○○小章 同上 110年度訴字第789號卷二第57頁 被告兌領 15 97年3月3日 AW0000000 39,600元 劃去原載受款人並蓋印甲○○小章 同上 110年度訴字第789號卷二第59頁 被告兌領 16 97年3月6日 AW0000000 5,466元 劃去原載受款人並蓋印甲○○小章 同上 110年度訴字第789號卷二第61頁 被告兌領 17 97年3月17日 AW0000000 23,200元 劃去原載受款人並蓋印甲○○小章 同上 110年度訴字第789號卷二第63頁 被告兌領 18 97年3月17日 AW0000000 6,120元 劃去原載受款人並蓋印甲○○小章 同上 110年度訴字第789號卷二第65頁 被告兌領 19 97年3月17日 AW0000000 5,650元 劃去原載受款人並蓋印甲○○小章 同上 110年度訴字第789號卷二第67頁 被告兌領 20 97年3月17日 AW0000000 24,000元 劃去原載受款人並蓋印甲○○小章　 同上 110年度訴字第789號卷二第69頁 被告兌領 21 97年3月31日 AW0000000 7,200元 劃去原載受款人並蓋印甲○○小章 同上 110年度訴字第789號卷二第71頁 被告兌領 22 97年3月31日 AW0000000 8,300元 劃去原載受款人並蓋印甲○○小章 同上 108年度他字第970號卷一第233頁 被告兌領 23 97年3月31日 AW0000000 12,960元 劃去原載受款人並蓋印甲○○小章 同上 110年度訴字第789號卷二第75頁 被告兌領 24 97年3月31日 AW0000000 12,830元 劃去原載受款人並蓋印甲○○小章　 同上 110年度訴字第789號卷二第77頁 被告兌領 25 97年3月31日 AW0000000 9,200元 劃去原載受款人並蓋印甲○○小章 同上 110年度訴字第789號卷二第79頁 被告兌領 26 97年4月30日 AW0000000 15,580元 使用擦擦筆塗改 同上 110年度訴字第789號卷二第81頁 被告兌領 27 97年4月30日 AW0000000 4,986元 劃去原載受款人並蓋印甲○○小章 同上 110年度訴字第789號卷二第83頁 被告兌領 28 97年9月30日 AW0000000 6,400元 使用擦擦筆塗改 同上 110年度訴字第789號卷二第85頁 被告兌領 29 97年9月30日 AW0000000 18,700元 使用擦擦筆塗改 同上 110年度訴字第789號卷二第87頁 被告兌領 30 97年11月25日 AW0000000 4,900元 使用擦擦筆塗改 同上 110年度訴字第789號卷二第89頁 被告兌領 31 97年12月31日 AW0000000 3,456元 劃去原載受款人並蓋印甲○○小章 同上 110年度訴字第789號卷二第91頁 被告兌領 32 98年9月25日 AY0000000 8,400元 使用擦擦筆塗改 同上 110年度訴字第789號卷二第93頁 被告兌領 33 98年10月30日 AY0000000 50,000元 使用擦擦筆塗改 同上 110年度訴字第789號卷二第95頁 被告兌領 34 98年10月30日 AY0000000 15,390元 使用擦擦筆塗改 同上 110年度訴字第789卷二第97頁 被告兌領 35 98年11月30日 AY0000000 85,000元 使用擦擦筆塗改 同上 110年度訴字第789號卷二第99頁 被告兌領 36 98年12月15日 AY0000000 20,000元 使用擦擦筆塗改 同上 110年度訴字第789號卷二第101頁 被告兌領 37 98年12月25日 AY0000000 15,290元 使用擦擦筆塗改 同上 110年度訴字第789號卷二第103頁 被告兌領 38 98年12月25日 AY0000000 15,000元 使用擦擦筆塗改 同上 110年度訴字第789號卷二第105頁 被告兌領 39 98年12月30日 AY0000000 33,600元 使用擦擦筆塗改 同上 110年度訴字第789號卷二第107頁 被告兌領 40 98年12月30日 AY0000000 85,000元 使用擦擦筆塗改 同上 110年度訴字第789號卷二第109頁 被告兌領 41 98年12月30日 AY0000000 30,000元 使用擦擦筆塗改 同上  110年度訴字第789號卷二第111頁 被告兌領 42 98年12月31日 AY0000000 20,610元 使用擦擦筆塗改 同上 110年度訴字第789號卷二第113頁 被告兌領 43 99年1月15日 AY0000000 16,700元 使用擦擦筆塗改 同上 110年度訴字第789號卷二第115頁 被告兌領 44 99年2月1日 AY0000000 15,000元 使用擦擦筆塗改 同上 110年度訴字第789號卷二第117頁 被告兌領 45 99年2月1日 AY0000000 85,000元 使用擦擦筆塗改 同上 110年度訴字第789號卷二第119頁 被告兌領 46 99年2月1日 AY0000000 25,440元 使用擦擦筆塗改 同上 110年度訴字第789號卷二第121頁 被告兌領 47 99年2月9日 AZ0000000 3,100元 使用擦擦筆塗改 同上 110年度訴字第789號卷二第123頁 被告兌領 48 99年3月1日 AY0000000 93,000元 使用擦擦筆塗改 同上 110年度訴字第789號卷二第125頁 被告兌領 49 99年3月4日 AY0000000 26,000元 使用擦擦筆塗改 同上 110年度訴字第789號卷二第127頁 被告兌領 50 99年3月24日 AZ0000000 36,864元 使用擦擦筆塗改 同上 110年度訴字第789號卷二第129頁 被告兌領 51 99年3月24日 AZ0000000 7,373元 使用擦擦筆塗改 同上 110年度訴字第789號卷二第131頁 被告兌領 52 99年3月30日 AY0000000 93,131元 使用擦擦筆塗改 同上 110年度訴字第789號卷二第133頁 被告兌領 53 99年5月31日 AZ0000000 59,360元 使用擦擦筆塗改 同上 110年度訴字第789號卷二第135頁 被告兌領 54 99年6月30日 AZ0000000 53,000元 使用擦擦筆塗改 同上 110年度訴字第789號卷二第137頁 被告兌領 55 99年6月30日 AZ0000000 30,000元 使用擦擦筆塗改 同上 110年度訴字第789號卷二第139頁 被告兌領 56 99年7月1日 AZ0000000 35,250元 使用擦擦筆塗改 同上 110年度訴字第789號卷二第141頁 被告兌領 57 99年7月1日 AZ0000000 19,200元 使用擦擦筆塗改 同上 110年度訴字第789號卷二第143頁 被告兌領 58 99年7月2日 AZ0000000 27,440元 使用擦擦筆塗改 同上 110年度訴字第789號卷二第145頁 被告兌領 59 99年7月29日 AZ0000000 4,200元 使用擦擦筆塗改 同上 110年度訴字第789號卷二第147頁 被告兌領 60 99年7月30日 AZ0000000 126,700元 使用擦擦筆塗改 同上 110年度訴字第789號卷二第149頁 被告兌領 61 99年8月6日 AZ0000000 17,000元 使用擦擦筆塗改 同上 110年度訴字第789號卷二第151頁 被告兌領 62 99年8月24日 AZ0000000 54,000元 使用擦擦筆塗改 同上 110年度訴字第789號卷二第153頁 被告兌領 63 99年8月30日 AZ0000000 86,020元 使用擦擦筆塗改 同上 110年度訴字第789號卷二第155頁 被告兌領 64 99年8月31日 AZ0000000 50,000元 使用擦擦筆塗改 同上 110年度訴字第789號卷二第157頁 被告兌領 65 99年8月31日 AZ0000000 50,000元 使用擦擦筆塗改 同上 110年度訴字第789號卷二第159頁 被告兌領 66 99年9月30日 AZ0000000 10,000元 使用擦擦筆塗改 同上 110年度訴字第789號卷二第161頁 被告兌領 67 99年9月30日 AZ0000000 15,000元 使用擦擦筆塗改 同上 110年度訴字第789號卷二第163頁 被告兌領 68 99年9月30日 AZ0000000 45,868元 使用擦擦筆塗改 同上 110年度訴字第789號卷二第165頁 被告兌領 69 99年9月30日 AZ0000000 26,850元 使用擦擦筆塗改 同上 110年度訴字第789號卷二第167頁 被告兌領 70 99年10月1日 AZ0000000 14,300元 使用擦擦筆塗改 同上 110年度訴字第789號卷二第169頁 被告兌領 71 99年10月1日 AZ0000000 22,000元 使用擦擦筆塗改 同上 110年度訴字第789號卷二第171頁 被告兌領 72 99年10月27日 AZ0000000 92,685元 使用擦擦筆塗改 同上 110年度訴字第789號卷二第173頁 被告兌領 73 99年11月1日 AZ0000000 50,000元 使用擦擦筆塗改 同上 110年度訴字第789號卷二第175頁 被告兌領 74 99年11月1日 AZ0000000 50,000元 使用擦擦筆塗改 同上 110年度訴字第789號卷二第177頁 被告兌領 75 99年11月2日 AZ0000000 20,000元 使用擦擦筆塗改 同上 110年度訴字第789號卷二第179頁 被告兌領 76 99年11月2日 AZ0000000 20,000元 使用擦擦筆塗改 同上 110年度訴字第789號卷二第181頁 被告兌領 77 99年11月3日 （起訴書誤載為99年11月2日應予更正） AZ0000000 79,000元 使用擦擦筆塗改 同上 110年度訴字第789號卷二第183頁 被告兌領 78 99年11月30日 AZ0000000 20,050元 使用擦擦筆塗改 同上 110年度訴字第789號卷二第185頁 被告兌領 79 99年11月30日 AZ0000000 25,440元 使用擦擦筆塗改 同上 110年度訴字第789號卷二第187頁 被告兌領 80 99年12月1日 AZ0000000 31,990元 使用擦擦筆塗改 同上 110年度訴字第789號卷二第189頁 被告兌領 81 99年12月2日 AZ0000000 23,375元 使用擦擦筆塗改 同上 110年度訴字第789號卷二第191頁 被告兌領 82 99年12月2日 AZ0000000 34,672元 使用擦擦筆塗改 同上 110年度訴字第789號卷二第193頁 被告兌領 83 99年12月2日 AZ0000000 12,500元 使用擦擦筆塗改 同上 110年度訴字第789號卷二第195頁 被告兌領 84 99年12月2日 AZ0000000 23,375元 使用擦擦筆塗改 同上 110年度訴字第789號卷二第197頁 被告兌領 85 99年12月2日 AZ0000000 23,375元 使用擦擦筆塗改 同上 110年度訴字第789號卷二第199頁 被告兌領 86 99年12月3日 AZ0000000 21,400元 使用擦擦筆塗改 同上 110年度訴字第789號卷二第201頁 被告兌領 87 99年12月9日 AZ0000000 48,002元 使用擦擦筆塗改 同上 110年度訴字第789號卷二第203頁 被告兌領 88 99年12月30日 AZ0000000 38,740元 使用擦擦筆塗改 同上 110年度訴字第789號卷二第205頁 被告兌領 89 99年12月30日 AZ0000000 13,400元 使用擦擦筆塗改 同上 110年度訴字第789號卷二第207頁 被告兌領 90 99年12月30日 AZ0000000 26,400元 使用擦擦筆塗改 同上 110年度訴字第789號卷二第209頁 被告兌領 91 100年1月4日 AZ0000000 29,340元 使用擦擦筆塗改 同上 110年度訴字第789號卷二第211頁 被告兌領 92 100年1月5日 AZ0000000 42,000元 使用擦擦筆塗改 同上 110年度訴字第789號卷二第213頁 被告兌領 93 100年1月5日 AZ0000000 42,112元 使用擦擦筆塗改 同上 110年度訴字第789號卷二第215頁 被告兌領 94 100年1月27日 AZ0000000 6,500元 使用擦擦筆塗改 同上 110年度訴字第789號卷二第217頁 被告兌領 95 100年1月31日 AZ0000000 326,800元 使用擦擦筆塗改 同上 110年度訴字第789號卷二第219頁 被告兌領 96 100年1月31日 AZ0000000 69,900元 使用擦擦筆塗改 同上 110年度訴字第789號卷二第221頁 被告兌領 97 100年1月31日 AZ0000000 16,500元 使用擦擦筆塗改 同上 110年度訴字第789號卷二第223頁 被告兌領 98 100年2月9日 AZ0000000 59,500元 使用擦擦筆塗改 同上 110年度訴字第789號卷二第225頁 被告兌領 99 100年3月1日 AZ0000000 100,000元 使用擦擦筆塗改 同上 110年度訴字第789號卷二第227頁 被告兌領 100 100年3月30日 AA0000000 15,000元 使用擦擦筆塗改 同上 110年度訴字第789號卷二第229頁 被告兌領 101 100年3月30日 AA0000000 96,000元 使用擦擦筆塗改 同上 110年度訴字第789號卷二第231頁 被告兌領 102 100年4月15日 AA0000000 40,000元 使用擦擦筆塗改 同上 110年度訴字第789號卷二第233頁 被告兌領 103 100年4月18日 AZ0000000 25,350元 使用擦擦筆塗改 同上 110年度訴字第789號卷二第235頁 被告兌領 104 100年4月29日 AA0000000 19,000元 使用擦擦筆塗改 同上 110年度訴字第789號卷二第237頁 被告兌領 105 100年5月3日 AA0000000 50,400元 使用擦擦筆塗改 同上 110年度訴字第789號卷二第239頁 被告兌領 106 100年5月6日 AA0000000 13,400元 使用擦擦筆塗改 同上 110年度訴字第789號卷二第241頁 被告兌領 107 100年5月10日 AA0000000 32,722元 使用擦擦筆塗改 同上 110年度訴字第789號卷二第243頁 被告兌領 108 100年5月30日 AZ0000000 100,000元 劃去原載受款人並蓋印甲○○小章 同上 110年度訴字第789號卷二第245頁 被告兌領 109 100年6月30日 AA0000000 54,000元 使用擦擦筆塗改 同上 110年度訴字第789號卷二第247頁 被告兌領 110 100年6月30日 AA0000000 31,000元 使用擦擦筆塗改 同上 110年度訴字第789號卷二第249頁 被告兌領 111 100年6月30日 AA0000000 10,050元 使用擦擦筆塗改 同上 110年度訴字第789號卷二第251頁 被告兌領 112 100年8月2日 AA0000000 96,000元 使用擦擦筆塗改 同上 110年度訴字第789號卷二第253頁 被告兌領 113 100年8月26日 AZ0000000 100,000元 劃去原載受款人並蓋印甲○○小章 同上 110年度訴字第789號卷二第255頁 被告兌領 114 100年8月30日 AA0000000 36,424元 使用擦擦筆塗改 同上 110年度訴字第789號卷二第257頁 被告兌領 115 100年8月30日 AA0000000 11,520元 使用擦擦筆塗改 同上 110年度訴字第789號卷二第259頁 被告兌領 116 100年8月30日 AA0000000 48,110元 使用擦擦筆塗改 同上 110年度訴字第789號卷二第261頁 被告兌領 117 100年9月23日 AZ0000000 100,000元 劃去原載受款人並蓋印甲○○小章 同上 110年度訴字第789號卷二第263頁 被告兌領 118 100年9月30日 AA0000000 60,000元 使用擦擦筆塗改 同上 110年度訴字第789號卷二第265頁 被告兌領 119 100年9月30日 AA0000000 12,000元 使用擦擦筆塗改 同上 110年度訴字第789號卷二第267頁 被告兌領 120 100年9月30日 AA0000000 36,000元 使用擦擦筆塗改 同上 110年度訴字第789號卷二第269頁 被告兌領 121 100年10月3日 AA0000000 12,720元 使用擦擦筆塗改 同上 110年度訴字第789號卷二第271頁 被告兌領 122 100年10月3日 AA0000000 18,000元 使用擦擦筆塗改 同上 110年度訴字第789號卷二第273頁 被告兌領 123 100年10月3日 AA0000000 36,000元 使用擦擦筆塗改 同上 110年度訴字第789號卷二第275頁 被告兌領 124 100年10月5日 AA0000000 7,088元 使用擦擦筆塗改 同上 110年度訴字第789號卷二第277頁 被告兌領 125 100年10月5日 AA0000000 30,000元 使用擦擦筆塗改 同上 110年度訴字第789號卷二第279頁 被告兌領 126 100年10月31日 AA0000000 24,100元 使用擦擦筆塗改 同上 110年度訴字第789號卷二第281頁 被告兌領 127 100年10月31日 AA0000000 21,450元 使用擦擦筆塗改 同上 110年度訴字第789號卷二第283頁 被告兌領 128 100年10月31日 AA0000000 30,000元 使用擦擦筆塗改 同上 110年度訴字第789號卷二第285頁 被告兌領 129 100年11月1日 AA0000000 42,200元 使用擦擦筆塗改 同上 110年度訴字第789號卷二第287頁 被告兌領 130 100年11月3日 AA0000000 22,250元 使用擦擦筆塗改 同上 110年度訴字第789號卷二第289頁 被告兌領 131 100年12月2日 AA0000000 99,776元 使用擦擦筆塗改 同上 110年度訴字第789號卷二第291頁 被告兌領 132 100年12月30日 AA0000000 68,000元 使用擦擦筆塗改 同上 110年度訴字第789號卷二第293頁 被告兌領 133 100年12月30日 AA0000000 24,000元 使用擦擦筆塗改 同上 110年度訴字第789號卷二第295頁 被告兌領 134 101年3月2日 AA0000000 14,160元 使用擦擦筆塗改 同上 110年度訴字第789號卷二第297頁 被告兌領 135 101年3月8日 AA0000000 37,000元 使用擦擦筆塗改 同上 110年度訴字第789號卷二第299頁 被告兌領 136 101年3月30日 AA0000000 38,000元 使用擦擦筆塗改 同上 110年度訴字第789號卷二第301頁 被告兌領 137 101年8月17日 AB0000000 70,000元 使用擦擦筆塗改 同上 110年度訴字第789號卷二第303頁 被告兌領 138 101年8月30日 AB0000000 30,000元 使用擦擦筆塗改 同上 110年度訴字第789號卷二第305頁 被告兌領 139 101年10月1日 AB0000000 50,000元 使用擦擦筆塗改 同上 110年度訴字第789號卷二第307頁 被告兌領 140 101年10月1日 AB0000000 50,000元 使用擦擦筆塗改 同上 110年度訴字第789號卷二第309頁 被告兌領 141 101年10月16日 AB0000000 35,000元 劃去原載受款人並蓋印甲○○小章 同上 110年度訴字第789號卷二第310頁 被告兌領 142 101年11月2日 AB0000000 25,000元 使用擦擦筆塗改 同上 110年度訴字第789號卷二第313頁 被告兌領 143 101年11月5日 AB0000000 20,000元 使用擦擦筆塗改 同上 110年度訴字第789號卷二第315頁 被告兌領 144 101年12月10日 AB0000000 60,000元 使用擦擦筆塗改 同上 110年度訴字第789號卷二第317頁 被告兌領 145 101年12月10日 AB0000000 30,000元 使用擦擦筆塗改 同上 110年度訴字第789號卷二第319頁 被告兌領 146 102年1月31日 AC0000000 50,000元 使用擦擦筆塗改 同上 110年度訴字第789號卷二第321頁 被告兌領 147 102年1月31日 AC0000000 48,000元 使用擦擦筆塗改 同上 110年度訴字第789號卷二第323頁 被告兌領 148 102年3月4日 AC0000000 30,565元 使用擦擦筆塗改 同上 110年度訴字第789號卷二第325頁 被告兌領 149 102年4月1日 AC0000000 　30,565元 使用擦擦筆塗改 同上 110年度訴字第789號卷二第327頁 被告兌領 150 102年5月30日 AC0000000 39,250元 使用擦擦筆塗改 同上 110年度訴字第789號卷二第329頁 被告兌領 151 102年5月30日 AC0000000 223,994元 使用擦擦筆塗改 同上 110年度訴字第789號卷二第331頁 被告兌領 152 102年6月17日 AC0000000 3,858元 劃去原載受款人並蓋印甲○○小章 同上 110年度訴字第789號卷二第333頁 被告兌領 153 102年6月17日 AC0000000 72,281元 劃去原載受款人並蓋印甲○○小章 同上 110年度訴字第789號卷二第335頁 被告兌領 154 102年6月17日 AB0000000 7,200元 劃去原載受款人並蓋印甲○○小章 同上 110年度訴字第789號卷二第337頁 被告兌領 155 102年6月19日 AB0000000 6,000元 劃去原載受款人並蓋印甲○○小章 同上 110年度訴字第789號卷二第339頁 被告兌領 156 102年7月1日 AC0000000 130,786元 劃去原載受款人並蓋印甲○○小章 同上 110年度訴字第789號卷二第341頁 被告兌領 157 102年7月1日 AC0000000 36,650元 使用擦擦筆塗改 同上 110年度訴字第789號卷二第343頁 被告兌領 158 102年7月30日 AC0000000 46,000元 使用擦擦筆塗改 同上 110年度訴字第789號卷二第345頁 被告兌領 159 102年7月30日 AC0000000 44,000元 使用擦擦筆塗改 同上 110年度訴字第789號卷二第347頁 被告兌領 160 102年7月31日 AC0000000 35,490元 使用擦擦筆塗改 同上 110年度訴字第789號卷二第349頁 被告兌領 161 102年7月31日 AC0000000 55,130元 使用擦擦筆塗改 同上 110年度訴字第789號卷三第5頁 被告兌領 162 102年8月30日 AC0000000 42,600元 使用擦擦筆塗改 同上 110年度訴字第789號卷三第7頁 被告兌領 163 102年8月30日 AC0000000 48,760元 使用擦擦筆塗改 同上 110年度訴字第789號卷三第9頁 被告兌領 164 102年10月16日 AC0000000 16,820元 使用擦擦筆塗改 同上 110年度訴字第789號卷三第11頁 被告兌領 165 102年10月30日 AC0000000 58,000元 使用擦擦筆塗改 同上 110年度訴字第789號卷三第13頁 被告兌領 166 102年10月30日 AC0000000 46,750元 使用擦擦筆塗改 同上 110年度訴字第789號卷三第15頁 被告兌領 167 102年10月30日 AC0000000 46,750元 使用擦擦筆塗改 同上 110年度訴字第789號卷三第17頁 被告兌領 168 102年12月2日 AC0000000 23,850元 使用擦擦筆塗改 同上 110年度訴字第789號卷三第19頁 被告兌領 169 102年12月2日 AC0000000 61,000元 使用擦擦筆塗改 同上 110年度訴字第789號卷三第21頁 被告兌領 170 102年12月2日 AC0000000 11,520元 使用擦擦筆塗改 同上 110年度訴字第789號卷三第23頁 被告兌領 171 102年12月6日 AC0000000 11,520元 使用擦擦筆塗改 同上 110年度訴字第789號卷三第25頁 被告兌領 172 102年12月12日 AD0000000 11,700元 使用擦擦筆塗改 同上 110年度訴字第789號卷三第27頁 被告兌領 173 102年12月16日 AD0000000 22,000元 使用擦擦筆塗改 同上 110年度訴字第789號卷三第29頁 被告兌領 174 102年12月30日 AD0000000 23,600元 使用擦擦筆塗改 同上 110年度訴字第789號卷三第31頁 被告兌領 175 102年12月30日 AD0000000 20,000元 使用擦擦筆塗改 同上 110年度訴字第789號卷三第33頁 被告兌領 176 102年12月30日 AD0000000 20,000元 使用擦擦筆塗改 同上 110年度訴字第789號卷三第35頁 被告兌領 177 102年12月30日 AD0000000 60,000元 使用擦擦筆塗改 同上 110年度訴字第789號卷三第37頁 被告兌領 178 102年12月30日 AD0000000 60,000元 使用擦擦筆塗改 同上 110年度訴字第789號卷三第39頁 被告兌領 179 102年12月31日 AD0000000 66,000元 使用擦擦筆塗改 同上 110年度訴字第789號卷三第41頁 被告兌領 180 102年12月31日 AD0000000 68,000元 使用擦擦筆塗改 同上 110年度訴字第789號卷三第43頁 被告兌領 181 103年1月3日 AC0000000 51,300元 劃去原載受款人並蓋印甲○○小章 同上 110年度訴字第789號卷三第45頁 被告兌領 182 103年2月6日 AD0000000 23,850元 使用擦擦筆塗改 同上 110年度訴字第789號卷三第47頁 被告兌領 183 103年2月6日 AD0000000 46,860元 使用擦擦筆塗改 同上 110年度訴字第789號卷三第49頁 被告兌領 184 103年3月3日 AD0000000 54,000元 使用擦擦筆塗改 同上 110年度訴字第789號卷三第51頁 被告兌領 185 103年3月3日 AD0000000 20,000元 使用擦擦筆塗改 同上 110年度訴字第789號卷三第53頁 被告兌領 186 103年3月3日 AD0000000 20,000元 使用擦擦筆塗改 同上 110年度訴字第789號卷三第55頁 被告兌領 187 103年3月4日 AD0000000 12,459元 使用擦擦筆塗改 同上 110年度訴字第789號卷三第57頁 被告兌領 188 103年3月4日 AD0000000 20,000元 使用擦擦筆塗改 同上 110年度訴字第789號卷三第59頁 被告兌領 189 103年3月31日 AD0000000 43,870元 使用擦擦筆塗改 同上 110年度訴字第789號卷三第61頁 被告兌領 190 103年3月31日 AD0000000 55,398元 使用擦擦筆塗改 同上 110年度訴字第789號卷三第63頁 被告兌領 191 103年3月31日 AD0000000 84,000元 使用擦擦筆塗改 同上 110年度訴字第789號卷三第65頁 被告兌領 192 103年3月31日 AD0000000 102,746元 使用擦擦筆塗改 同上 110年度訴字第789號卷三第67頁 被告兌領 193 103年4月8日 AD0000000 30,000元 劃去原載受款人並蓋印甲○○小章 同上 110年度訴字第789號卷三第69頁 被告兌領 194 103年4月30日 AD0000000 30,400元 使用擦擦筆塗改 同上 110年度訴字第789號卷三第71頁 被告兌領 195 103年4月30日 AD0000000   20,400元 使用擦擦筆塗改 同上 110年度訴字第789號卷三第73頁 被告兌領 196 103年4月30日 AD0000000 31,000元 使用擦擦筆塗改 同上 110年度訴字第789號卷三第75頁 被告兌領 197 103年5月2日 AD0000000 23,060元 使用擦擦筆塗改 同上 110年度訴字第789號卷三第77頁 被告兌領 198 103年5月2日 AD0000000 30,000元 使用擦擦筆塗改 同上 110年度訴字第789號卷三第79頁 被告兌領 199 103年5月2日 AD0000000 24,700元 劃去原載受款人並蓋印甲○○小章 同上 110年度訴字第789號卷三第81頁 被告兌領 200 103年5月30日 AD0000000 49,280元 使用擦擦筆塗改 同上 110年度訴字第789號卷三第83頁 被告兌領 201 103年5月30日 AD0000000 68,000元 使用擦擦筆塗改 同上 110年度訴字第789號卷三第85頁 被告兌領 202 103年5月30日 AD0000000 46,750元 使用擦擦筆塗改 同上 110年度訴字第789號卷三第87頁 被告兌領 203 103年5月30日 AD0000000 46,750元 使用擦擦筆塗改 同上 110年度訴字第789號卷三第89頁 被告兌領 204 103年5月30日 AD0000000 21,270元 使用擦擦筆塗改 同上 110年度訴字第789號卷三第91頁 被告兌領 205 103年5月30日 AD0000000 40,000元 使用擦擦筆塗改 同上 110年度訴字第789號卷三第93頁 被告兌領 206 103年5月30日 AD0000000 40,000元 使用擦擦筆塗改 同上 110年度訴字第789號卷三第95頁 被告兌領 207 103年5月30日 AD0000000 40,000元 使用擦擦筆塗改 同上 110年度訴字第789號卷三第97頁 被告兌領 208 103年7月21日 AD0000000 28,030元 使用擦擦筆塗改 同上 110年度訴字第789號卷三第99頁 被告兌領 209 103年7月30日 AD0000000 48,000元 劃去原載受款人並蓋印甲○○小章 同上 110年度訴字第789號卷三第101頁 被告兌領 210 103年7月30日 AD0000000 26,120元 使用擦擦筆塗改 同上 110年度訴字第789號卷三第103頁 被告兌領 211 103年7月30日 AD0000000 14,820元 使用擦擦筆塗改 同上 110年度訴字第789號卷三第105頁 被告兌領 212 103年7月30日 AD0000000 3,960元 使用擦擦筆塗改 同上 110年度訴字第789號卷三第107頁 被告兌領 213 103年7月30日 AD0000000 9,440元 使用擦擦筆塗改 同上 110年度訴字第789號卷三第109頁 被告兌領 214 103年8月1日 AD0000000 32,370元 使用擦擦筆塗改 同上 110年度訴字第789號卷三第111頁 被告兌領 215 103年10月30日 AD0000000 48,000元 劃去原載受款人並蓋印甲○○小章 同上 110年度訴字第789號卷三第113頁 被告兌領 216 103年10月30日 AD0000000 85,000元 使用擦擦筆塗改 同上 110年度訴字第789號卷三第115頁 被告兌領 217 103年10月30日 AD0000000 19,092元 使用擦擦筆塗改 同上 110年度訴字第789號卷三第117頁 被告兌領 218 103年11月3日 AD0000000 48,000元 劃去原載受款人並蓋印甲○○小章 同上 110年度訴字第789號卷三第119頁 被告兌領 219 103年12月2日 AE0000000 30,000元 使用擦擦筆塗改 同上 110年度訴字第789號卷三第121頁 被告兌領 220 103年12月30日 AE0000000 27,400元 使用擦擦筆塗改 同上 110年度訴字第789號卷三第123頁 被告兌領 221 103年12月30日 AE0000000 54,000元 使用擦擦筆塗改 同上 110年度訴字第789號卷三第125頁 被告兌領 222 103年12月30日 AE0000000 50,000元 使用擦擦筆塗改 同上 110年度訴字第789號卷三第127頁 被告兌領 223 103年12月30日 AE0000000 50,000元 使用擦擦筆塗改 同上 110年度訴字第789號卷三第129頁 被告兌領 224 103年12月30日 AE0000000 41,800元 使用擦擦筆塗改 同上 110年度訴字第789號卷三第131頁 被告兌領 225 104年1月30日 AE0000000 26,930元 使用擦擦筆塗改 同上 110年度訴字第789號卷三第133頁 被告兌領 226 104年1月30日 AE0000000 8,900元 使用擦擦筆塗改 同上 110年度訴字第789號卷三第135頁 被告兌領 227 104年1月30日 AE0000000 11,010元 使用擦擦筆塗改 同上 110年度訴字第789號卷三第137頁 被告兌領 228 104年1月30日 AE0000000 8,880元 使用擦擦筆塗改 同上 110年度訴字第789號卷三第139頁 被告兌領 229 104年1月30日 AE0000000 47,280元 使用擦擦筆塗改 同上 110年度訴字第789號卷三第141頁 被告兌領 230 104年1月30日 AE0000000 46,000元 使用擦擦筆塗改 同上 110年度訴字第789號卷三第143頁 被告兌領 231 104年1月30日 AE0000000 47,500元 使用擦擦筆塗改 同上 110年度訴字第789號卷三第145頁 被告兌領 232 104年1月30日 AE0000000 23,440元 使用擦擦筆塗改 同上 110年度訴字第789號卷三第147頁 被告兌領 233 104年3月3日 AE0000000 50,000元 使用擦擦筆塗改 同上 110年度訴字第789號卷三第149頁 被告兌領 234 104年3月3日 AE0000000 50,000元 使用擦擦筆塗改 同上 110年度訴字第789號卷三第151頁 被告兌領 235 104年3月10日 AE0000000 25,500元 使用擦擦筆塗改 同上 110年度訴字第789號卷三第153頁 被告兌領 236 104年3月30日 AE0000000 20,000元 使用擦擦筆塗改 同上 110年度訴字第789號卷三第155頁 被告兌領 237 104年3月30日 AE0000000 20,000元 使用擦擦筆塗改 同上 110年度訴字第789號卷三第157頁 被告兌領 238 104年3月30日 AE0000000 47,160元 使用擦擦筆塗改 同上 110年度訴字第789號卷三第159頁 被告兌領 239 104年3月30日 AE0000000 40,000元 使用擦擦筆塗改 同上 110年度訴字第789號卷三第161頁 被告兌領 240 104年3月30日 AE0000000 9,485元 使用擦擦筆塗改 同上 110年度訴字第789號卷三第163頁 被告兌領 241 104年3月30日 AE0000000 19,060元 使用擦擦筆塗改 同上 110年度訴字第789號卷三第165頁 被告兌領 242 104年3月30日 AE0000000 20,085元 使用擦擦筆塗改 同上 110年度訴字第789號卷三第167頁 被告兌領 243 104年3月30日 AE0000000 12,360元 使用擦擦筆塗改 同上 110年度訴字第789號卷三第169頁 被告兌領 244 104年3月30日 AE0000000 20,000元 使用擦擦筆塗改 同上 110年度訴字第789號卷三第171頁 被告兌領 245 104年4月1日 AE0000000 48,000元 使用擦擦筆塗改 同上 110年度訴字第789號卷三第173頁 被告兌領 246 104年4月30日 AE0000000 90,000元 使用擦擦筆塗改 同上 110年度訴字第789號卷三第175頁 被告兌領 247 104年5月5日 AE0000000 26,640元 使用擦擦筆塗改 同上 110年度訴字第789號卷三第177頁 被告兌領 248 104年6月30日 AE0000000 90,000元 使用擦擦筆塗改 同上 110年度訴字第789號卷三第179頁 被告兌領 249 104年6月30日 AE0000000 90,000元 使用擦擦筆塗改 同上 110年度訴字第789號卷三第181頁 被告兌領 250 104年7月1日 AE0000000 27,224元 使用擦擦筆塗改 同上 110年度訴字第789號卷三第183頁 被告兌領 251 104年7月1日 AE0000000 29,630元 使用擦擦筆塗改 同上 110年度訴字第789號卷三第185頁 被告兌領 252 104年7月30日 AE0000000 40,292元 使用擦擦筆塗改 同上 110年度訴字第789號卷三第187頁 被告兌領 253 104年7月30日 AE0000000 50,085元 使用擦擦筆塗改 同上 110年度訴字第789號卷三第189頁 被告兌領 254 104年8月5日 AE0000000 96,000元 使用擦擦筆塗改 同上 110年度訴字第789號卷三第191頁 被告兌領 255 104年8月17日 AE0000000 20,000元 使用擦擦筆塗改 同上 110年度訴字第789號卷三第193頁 被告兌領 256 104年8月31日 AE0000000 11,520元 使用擦擦筆塗改 同上 110年度訴字第789號卷三第195頁 被告兌領 257 104年8月31日 AE0000000 24,864元 使用擦擦筆塗改 同上 110年度訴字第789號卷三第197頁 被告兌領 258 104年8月31日 AE0000000 30,850元 使用擦擦筆塗改 同上 110年度訴字第789號卷三第199頁 被告兌領 259 104年8月31日 AE0000000 68,684元 使用擦擦筆塗改 同上 110年度訴字第789號卷三第201頁 被告兌領 260 104年8月31日 AE0000000 59,000元 使用擦擦筆塗改 同上 110年度訴字第789號卷三第203頁 被告兌領 261 104年8月31日 AE0000000 48,000元 使用擦擦筆塗改 同上 110年度訴字第789號卷三第205頁 被告兌領 262 104年9月30日 AE0000000 213,752元 使用擦擦筆塗改 同上 110年度訴字第789號卷三第207頁 被告兌領 263 104年10月1日 AE0000000 35,950元 劃去原載受款人並蓋印甲○○小章 同上 110年度訴字第789號卷三第209頁 被告兌領 264 104年10月1日 AE0000000 9,550元 使用擦擦筆塗改 同上 110年度訴字第789號卷三第211頁 被告兌領 265 104年10月1日 AE0000000 14,250元 劃去原載受款人並蓋印甲○○小章 同上 110年度訴字第789號卷三第213頁 被告兌領 266 104年11月3日 AE0000000 36,008元 使用擦擦筆塗改 同上 110年度訴字第789號卷三第215頁 被告兌領 267 104年11月5日 AE0000000 20,0000元 使用擦擦筆塗改 同上 110年度訴字第789號卷三第217頁 被告兌領 268 104年11月30日 AE0000000 19,000元 使用擦擦筆塗改 同上 110年度訴字第789號卷三第219頁 被告兌領 269 104年11月30日 AE0000000 19,000元 使用擦擦筆塗改 同上 110年度訴字第789號卷三第221頁 被告兌領 270 104年11月30日 AE0000000 20,090元 使用擦擦筆塗改 同上 110年度訴字第789號卷三第223頁 被告兌領 271 104年11月30日 AE0000000 121,760元 使用擦擦筆塗改 同上 110年度訴字第789號卷三第225頁 被告兌領 272 104年12月30日 AE0000000 127,700元 使用擦擦筆塗改 同上 110年度訴字第789號卷三第227頁 被告兌領 273 104年12月30日 AE0000000 10,912元 使用擦擦筆塗改 同上 110年度訴字第789號卷三第229頁 被告兌領 274 105年2月3日 AF0000000 43,058元 使用擦擦筆塗改 同上 110年度訴字第789號卷三第231頁 被告兌領 275 105年2月3日 AE0000000 22,400元 使用擦擦筆塗改 同上 110年度訴字第789號卷三第233頁 被告兌領 276 105年2月4日 AF0000000 32,900元 使用擦擦筆塗改 同上 110年度訴字第789號卷三第235頁 被告兌領 277 105年3月1日 AF0000000 44,000元 使用擦擦筆塗改 同上 110年度訴字第789號卷三第239頁 被告兌領 278 105年3月1日 AF0000000 82,240元 使用擦擦筆塗改 同上 110年度訴字第789號卷三第241頁 被告兌領 279 105年3月1日 AF0000000 41,328元 使用擦擦筆塗改 同上 110年度訴字第789號卷三第243頁 被告兌領 280 105年3月2日 AF0000000 19,500元 使用擦擦筆塗改 同上 110年度訴字第789號卷三第245頁 被告兌領 281 105年3月2日 AF0000000 6,860元 使用擦擦筆塗改 同上 110年度訴字第789號卷三第247頁 被告兌領 282 105年3月2日 AF0000000 26,016元 使用擦擦筆塗改 同上 110年度訴字第789號卷三第249頁 被告兌領 283 105年3月30日 AF0000000 96,360元 使用擦擦筆塗改 同上 110年度訴字第789號卷三第251頁 被告兌領 284 105年3月30日 AF0000000 120,000元 使用擦擦筆塗改 同上 110年度訴字第789號卷三第253頁 被告兌領 285 105年4月11日 AF0000000 23,400元 使用擦擦筆塗改 同上 110年度訴字第789號卷三第255頁 被告兌領 286 105年4月14日 AF0000000 9,778元 使用擦擦筆塗改 同上 110年度訴字第789號卷三第259頁 被告兌領 287 105年4月15日 AF0000000 51,000元 使用擦擦筆塗改 同上 110年度訴字第789號卷三第261頁 被告兌領 288 105年5月3日 AE0000000 120,000元 使用擦擦筆塗改 同上 110年度訴字第789號卷三第263頁 被告兌領 289 105年5月5日 AE0000000 26,800元 使用擦擦筆塗改 同上 110年度訴字第789號卷三第265頁 被告兌領 290 105年5月30日 AE0000000 30,000元 使用擦擦筆塗改 同上 110年度訴字第789號卷三第267頁 被告兌領 291 105年5月30日 AE0000000 180,000元 使用擦擦筆塗改 同上 110年度訴字第789號卷三第269頁 被告兌領 292 105年5月30日 AF0000000 12,200元 使用擦擦筆塗改 同上 110年度訴字第789號卷三第271頁 被告兌領 293 105年6月1日 AE0000000 43,000元 使用擦擦筆塗改 同上 110年度訴字第789號卷三第273頁 被告兌領 294 105年6月30日 AE0000000 187,000元 使用擦擦筆塗改 同上 110年度訴字第789號卷三第275頁 被告兌領 295 105年7月15日 AF0000000 20,000元 使用擦擦筆塗改 同上 110年度訴字第789號卷三第277頁 被告兌領 296 105年7月29日 AF0000000 35,000元 使用擦擦筆塗改 同上 110年度訴字第789號卷三第279頁 被告兌領 297 105年8月4日 AF0000000 80,000元 使用擦擦筆塗改 同上 110年度訴字第789號卷三第281頁 被告兌領 298 105年8月30日 AF0000000 281,968元 使用擦擦筆塗改 同上 110年度訴字第789號卷三第283頁 被告兌領 299 105年9月30日 AF0000000 256,263元 使用擦擦筆塗改 同上 110年度訴字第789號卷三第285頁 被告兌領 300 105年9月30日 AF0000000 60,000元 使用擦擦筆塗改 同上 110年度訴字第789號卷三第287頁 被告兌領 301 105年10月31日 AF0000000 250,000元 使用擦擦筆塗改 同上 110年度訴字第789號卷三第289頁 被告兌領 302 105年11月30日 AF0000000 270,000元 使用擦擦筆塗改 同上 110年度訴字第789號卷三第291頁 被告兌領 303 105年12月30日 AF0000000 375,000元 使用擦擦筆塗改 同上 110年度訴字第789號卷三第293頁 被告兌領 304 106年2月2日 AF0000000 317,544元 使用擦擦筆塗改 同上 110年度訴字第789號卷三第295頁 被告兌領 305 106年3月1日 AF0000000 250,000元 使用擦擦筆塗改 同上 110年度訴字第789號卷三第297頁 被告兌領 306 106年3月30日 AF0000000 105,600元 使用擦擦筆塗改 同上 110年度訴字第789號卷三第299頁 被告兌領 307 106年3月30日 AF0000000 84,209元 使用擦擦筆塗改 同上 110年度訴字第789號卷三第301頁 被告兌領 308 106年3月30日 AF0000000 130,000元 使用擦擦筆塗改 同上 110年度訴字第789號卷三第303頁 被告兌領 309 106年3月31日 AF0000000 50,000元 使用擦擦筆塗改 同上 110年度訴字第789號卷三第305頁 被告兌領 310 106年4月17日 AF0000000 50,000元 使用擦擦筆塗改 同上 110年度訴字第789號卷三第307頁 被告兌領 311 106年5月2日 AF0000000 219,000元 使用擦擦筆塗改 同上 110年度訴字第789號卷三第309頁 被告兌領 312 106年5月31日 AF0000000 243,000元 使用擦擦筆塗改 同上 110年度訴字第789號卷三第311頁 被告兌領 313 106年6月30日 AF0000000 130,000元 使用擦擦筆塗改 同上 110年度訴字第789號卷三第313頁 被告兌領 314 106年6月30日 AF0000000 100,000元 使用擦擦筆塗改 同上 110年度訴字第789號卷三第315頁 兌領後存入陳伯豪所有之台北富邦商業銀行帳號000000000000號帳戶 315 106年7月31日 AF0000000 100,000元 使用擦擦筆塗改 同上 110年度訴字第789號卷三第317頁 兌領後存入陳伯豪所有之台北富邦商業銀行帳號000000000000號帳戶 316 106年7月31日 AF0000000 65,000元 使用擦擦筆塗改 同上 110年度訴字第789號卷三第319頁 被告兌領 317 106年8月30日 AF0000000 150,000元 使用擦擦筆塗改 同上 110年度訴字第789號卷三第321頁 被告兌領 318 106年8月31日 AF0000000 100,000元 使用擦擦筆塗改 同上 110年度訴字第789號卷三第323頁 兌領後存入陳伯豪所有之台北富邦商業銀行帳號000000000000號帳戶 319 106年9月11日 AF0000000 22,436元 使用擦擦筆塗改 同上 110年度訴字第789號卷三第325頁 被告兌領 320 106年9月11日 AF0000000 19,000元 劃去原載受款人並蓋印甲○○小章 同上 110年度訴字第789號卷三第327頁 被告兌領 321 106年9月30日 AF0000000 128,203元（起訴書附表一編號323金額誤載應予更正） 使用擦擦筆塗改 同上 110年度訴字第789號卷三第329頁 兌領後存入陳伯豪所有之台北富邦商業銀行帳號000000000000號帳戶 322 106年9月30日 AF0000000 110,092元 使用擦擦筆塗改 同上 110年度訴字第789號卷三第331頁 被告兌領 323 106年10月30日 AF0000000 180,000元 使用擦擦筆塗改 同上 110年度訴字第789號卷三第333頁 被告兌領 324 106年10月31日 AF0000000 71,770元 使用擦擦筆塗改 同上 110年度訴字第789號卷三第335頁 兌領後存入陳伯豪所有之台北富邦商業銀行帳號000000000000號帳戶 325 106年11月3日 AF0000000 9,500元 使用擦擦筆塗改 同上 110年度訴字第789號卷三第337頁 被告兌領 326 106年11月30日 AF0000000 195,000元 使用擦擦筆塗改 同上 110年度訴字第789號卷三第339頁 被告兌領 327 106年12月11日（起訴書附表一編號329就日期誤載應予更正） AF0000000 19,000元 劃去原載受款人並蓋印甲○○小章 同上 110年度訴字第789號卷三第341頁 兌領後存入覃秀花所有之華南商業銀行帳號000000000000號帳戶 328 106年12月14日 AF0000000 100,000元 使用擦擦筆塗改 同上 110年度訴字第789號卷三第343頁 兌領後存入陳伯豪所有之台北富邦商業銀行帳號000000000000號帳戶 329 106年12月28日 AG0000000 70,800元 使用擦擦筆塗改 同上 110年度訴字第789號卷三第345頁 被告兌領 330 107年1月1日 AD0000000 48,000元 劃去原載受款人並蓋印甲○○小章 同上 110年度訴字第789號卷三第347頁 兌領後存入覃秀花所有之華南商業銀行帳號000000000000號帳戶 331 107年1月2日 AG0000000 208,000元 使用擦擦筆塗改 同上 110年度訴字第789號卷三第349頁 被告兌領 332 107年1月3日 AG0000000 46,000元 使用擦擦筆塗改 同上 110年度訴字第789號卷三第351頁 被告兌領 333 107年1月11日 AG0000000 21,500元 使用擦擦筆塗改 同上 110年度訴字第789號卷三第353頁 被告兌領 334 107年1月15日 AF0000000 100,000元 使用擦擦筆塗改 同上 110年度訴字第789號卷三第355頁 兌領後存入陳伯豪所有之台北富邦商業銀行帳號000000000000號帳戶 335 107年1月30日 AG0000000 262,000元 使用擦擦筆塗改 同上 110年度訴字第789號卷三第357頁 被告兌領 336 107年1月31日 AG0000000 100,000元 使用擦擦筆塗改 同上 110年度訴字第789號卷三第359頁 被告兌領 337 107年2月20日（起訴書附表一編號339就日期誤載應予更正） AF0000000 100,000元 使用擦擦筆塗改 同上 110年度訴字第789號卷三第361頁 兌領後存入陳伯豪所有之台北富邦商業銀行帳號000000000000號帳戶 338 107年2月28日 AG0000000 100,000元 使用擦擦筆塗改 同上 110年度訴字第789號卷三第363頁 兌領後存入薛淑敏所有之台灣中小企銀帳號00000000000號帳戶 339 107年3月1日 AG0000000 72,500元 使用擦擦筆塗改 同上 110年度訴字第789號卷三第365頁 被告兌領 340 107年3月12日（起訴書附表一編號342就日期誤載應予更正） AG0000000 100,000元 使用擦擦筆塗改 同上 110年度訴字第789號卷三第367頁 兌領後存入陳伯豪所有之台北富邦商業銀行帳號000000000000號帳戶 341 107年3月30日 AH0000000 200,000元 使用擦擦筆塗改 同上 110年度訴字第789號卷三第369頁 被告兌領 342 107年4月2日 AH0000000 31,000元 使用擦擦筆塗改 同上 110年度訴字第789號卷三第371頁 被告兌領 343 107年4月10日 AG0000000 100,000元 使用擦擦筆塗改 同上 110年度訴字第789號卷三第373頁 兌領後存入陳伯豪所有之台北富邦商業銀行帳號000000000000號帳戶 344 107年4月29日 AH0000000 50,000元 使用擦擦筆塗改 同上 108年度他字第970號卷二第385頁 兌領後存入薛淑敏所有之台灣中小企銀帳號00000000000號帳戶 345 107年4月30日 AH0000000 120,000元 使用擦擦筆塗改 同上 110年度訴字第789號卷三第377頁 被告兌領 346 107年5月16日 AG0000000 100,000元 使用擦擦筆塗改 同上 110年度訴字第789號卷三第379頁 兌領後存入陳伯豪所有之台北富邦商業銀行帳號000000000000號帳戶 347 107年5月30日 AH0000000 258,000元 使用擦擦筆塗改 同上 110年度訴字第789號卷三第381頁 被告兌領 348 107年5月31日 AF0000000 100,000元 使用擦擦筆塗改 同上 110年度訴字第789號卷三第383頁 兌領後存入薛淑宜所有之華南銀行帳號000000000000號帳戶 349 107年7月2日 AH0000000 334,000元 使用擦擦筆塗改 同上 110年度訴字第789號卷三第385頁 被告兌領 350 107年7月30日 AH0000000 168,000元 使用擦擦筆塗改 同上 110年度訴字第789號卷三第387頁 被告兌領 351 107年7月3日（起訴書附表一編號353誤載應予更正） AH0000000 23,000元 使用擦擦筆塗改 同上 110年度訴字第789號卷三第389頁 兌領後存入薛淑宜所有之華南銀行帳號000000000000號帳戶 352 107年7月31日 AH0000000 23,000元 使用擦擦筆塗改 同上 110年度訴字第789號卷三第391頁 兌領後存入薛淑宜所有之華南銀行帳號000000000000號帳戶 353 107年8月8日 AH0000000 44,700元 使用擦擦筆塗改 同上 110年度訴字第789號卷三第393頁 被告兌領 354 107年8月27日 AH0000000 42,200元 使用擦擦筆塗改 同上 110年度訴字第789號卷三第395頁 被告兌領 355 107年8月30日 AH0000000 280,000元 使用擦擦筆塗改 同上 110年度訴字第789號卷三第397頁 被告兌領 356 107年8月31日 AH0000000 21,000元 使用擦擦筆塗改 同上 110年度訴字第789號卷三第399頁 兌領後存入薛淑宜所有之華南銀行帳號000000000000號帳戶 357 107年10月9日 AE0000000 19,000元 劃去原載受款人並蓋印甲○○小章 同上 110年度訴字第789號卷三第401頁 兌領後存入薛淑宜所有之華南銀行帳號000000000000號帳戶 總計   19,657,189元     

附表二（甲○○玉山銀行帳戶部分）
編號 日期 支票號碼 金額 變造受款人 欄位方式 證據名稱 支票影本卷頁 備註 1 96年10月18日 AL0000000 13,000元 使用擦擦筆塗改 玉山銀行個金集中部109年4月16日玉山個（集中)字第1090038448號函暨函附甲○○玉山商業銀行帳號0000000000000號帳戶相關支票影本（108年度偵字第2952號卷二第105至119頁） 108年度偵字第2952號卷二第107頁 被告兌領 2 96年10月30日 AL0000000 13,000元 使用擦擦筆塗改 同上 108年度偵字第2952號卷二第108頁 被告兌領 3 96年10月30日 AL0000000 11,500元 使用擦擦筆塗改 同上 108年度偵字第2952號卷二第109頁 被告兌領 4 96年10月30日 AL0000000 5,250元 使用擦擦筆塗改 同上 108年度偵字第2952號卷二第110頁 被告兌領 5 96年11月2日 AL0000000 14,948元 於甲○○蓋印小章後劃去原載受款人 同上 108年度偵字第2952號卷二第111頁 被告兌領 6 96年11月2日 AL0000000 8,640元 於甲○○蓋印小章後劃去原載受款人 同上 108年度偵字第2952號卷二第112頁 被告兌領 7 96年11月9日 AL0000000 13,790元 使用擦擦筆塗改 同上 108年度偵字第2952號卷二第113頁 被告兌領 8 96年11月12日 AL0000000 14,820元 使用擦擦筆塗改 玉山銀行個金集中部108年7月4日玉山個（集中)字第1080074780號函暨函附支票影本（108年度他字第970號卷二第3至51頁） 108年度他字第970號卷二第5頁 兌領後存入丙○○玉山銀行7969號帳戶 9 96年12月31日 AL0000000 14,500元 於甲○○蓋印小章後劃去原載受款人 同上 108年度他字第970號卷二第6頁 兌領後存入丙○○玉山銀行7969號帳戶 10 96年12月31日 AL0000000 14,600元 使用擦擦筆塗改 同上 108年度他字第970號卷二第8頁 兌領後存入丙○○玉山銀行7969號帳戶 11 97年1月30日 AL0000000 5,600元 使用擦擦筆塗改 同上 108年度他字第970號卷二第9頁 兌領後存入丙○○玉山銀行7969號帳戶 12 97年5月9日 AL0000000 10,000元 使用擦擦筆塗改 同上 108年度他字第970號卷二第11頁 兌領後存入丙○○玉山銀行7969號帳戶 13 97年5月15日 AL0000000 9,867元 使用擦擦筆塗改 同上 108年度他字第970號卷二第12頁 兌領後存入丙○○玉山銀行7969號帳戶 14 97年5月30日 AL0000000 50,000元 使用擦擦筆塗改 同上 108年度他字第970號卷二第14頁 兌領後存入丙○○玉山銀行7969號帳戶 15 97年6月10日 AL0000000 38,700元 於甲○○蓋印小章後劃去原載受款人 同上 108年度他字第970號卷二第15頁 兌領後存入丙○○玉山銀行7969號帳戶 16 97年6月16日 AL0000000 16,000元 使用擦擦筆塗改 同上 108年度他字第970號卷二第17頁 兌領後存入丙○○玉山銀行7969號帳戶 17 97年6月30日 AL0000000 20,000元 使用擦擦筆塗改 同上 108年度他字第970號卷二第18頁 兌領後存入丙○○玉山銀行7969號帳戶 18 97年6月30日 AL0000000 20,000元 使用擦擦筆塗改 同上 108年度他字第970號卷二第19頁 兌領後存入丙○○玉山銀行7969號帳戶 19 97年6月30日 AL0000000 20,000元 使用擦擦筆塗改 同上 108年度他字第970號卷二第20頁 兌領後存入丙○○玉山銀行7969號帳戶 20 97年7月2日 AL0000000 9,736元 使用擦擦筆塗改 同上 108年度他字第970號卷二第22頁 兌領後存入丙○○玉山銀行7969號帳戶 21 97年7月3日 AL0000000 20,000元 使用擦擦筆塗改 玉山銀行個金集中部109年4月16日玉山個（集中)字第1090038448號函暨函附甲○○玉山商業銀行帳號0000000000000號帳戶相關支票影本（108年度偵字第2952號卷二第105至120頁） 108年度偵字第2952號卷二第115頁 被告兌領 22 97年7月8日（起訴書附表二編號22誤載應予更正） AL0000000 6,500元 使用擦擦筆塗改 同上 108年度偵字第2952號卷二第117頁 兌領後存入丙○○玉山銀行0766號帳戶 23 97年7月15日 AL0000000 31,130元 使用擦擦筆塗改 同上 108年度偵字第2952號卷二第118頁 兌領後存入丙○○玉山銀行0766號帳戶 24 97年7月21日 AL0000000 3,121元 使用擦擦筆塗改 玉山銀行個金集中部108年7月4日玉山個（集中)字第1080074780號函暨函附支票影本（108年度他字第970號卷二第3至51頁） 108年度他字第970號卷二第23頁 兌領後存入丙○○玉山銀行7969號帳戶 25 97年7月21日 AL0000000 15,000元 使用擦擦筆塗改 同上 108年度他字第970號卷二第24頁 兌領後存入丙○○玉山銀行7969號帳戶 26 97年7月30日 AL0000000 85,000元 使用擦擦筆塗改 同上 108年度他字第970號卷二第26頁 兌領後存入丙○○玉山銀行7969號帳戶 27 97年8月1日 AL0000000 10,173元 於甲○○蓋印小章後劃去原載受款人 同上 108年度他字第970號卷二第27頁 兌領後存入丙○○玉山銀行7969號帳戶 28 97年8月1日 AL0000000 5,660元 於甲○○蓋印小章後劃去原載受款人 玉山銀行個金集中部109年4月16日玉山個（集中)字第1090038448號函暨函附甲○○玉山商業銀行帳號0000000000000號帳戶相關支票影本（108年度偵字第2952號卷二第105至120頁） 108年度偵字第2952號卷二第119頁 兌領後存入丙○○玉山銀行0766號帳戶 29 97年8月6日 AL0000000 66,000元 使用擦擦筆塗改 玉山銀行個金集中部108年7月4日玉山個（集中)字第1080074780號函暨函附支票影本（108年度他字第970號卷二第3至51頁） 108年度他字第970號卷二第29頁 兌領後存入丙○○玉山銀行7969號帳戶 30 97年8月11日 AL0000000 26,750元 於甲○○蓋印小章後劃去原載受款人 玉山銀行個金集中部109年4月16日玉山個（集中)字第1090038448號函暨函附甲○○玉山商業銀行帳號0000000000000號帳戶相關支票影本（108年度偵字第2952號卷二第105至120頁） 108年度偵字第2952號卷二第120頁 兌領後存入丙○○玉山銀行0766號帳戶 31 97年8月15日 AL0000000 24,100元 使用擦擦筆塗改 玉山銀行個金集中部108年7月4日玉山個（集中)字第1080074780號函暨函附支票影本（108年度他字第970號卷二第3至51頁） 108年度他字第970號卷二第30頁 兌領後存入丙○○玉山銀行7969號帳戶 32 97年9月1日 AL0000000 16,860元 使用擦擦筆塗改 同上 108年度他字第970號卷二第32頁 兌領後存入丙○○玉山銀行7969號帳戶 33 97年9月19日 AL0000000 4,500元 於甲○○蓋印小章後劃去原載受款人 同上 108年度他字第970號卷二第33頁 兌領後存入丙○○玉山銀行7969號帳戶 34 97年10月8日 AL0000000 61,140元 使用擦擦筆塗改 同上 108年度他字第970號卷二第35頁 兌領後存入丙○○玉山銀行7969號帳戶 35 97年10月22日 AL0000000 8,750元 使用擦擦筆塗改 同上 108年度他字第970號卷二第36頁 兌領後存入丙○○玉山銀行7969號帳戶 36 97年10月24日 AL0000000 4,148元 使用擦擦筆塗改 同上 108年度他字第970號卷二第38頁 兌領後存入丙○○玉山銀行7969號帳戶 37 97年11月25日 AL0000000 15,000元 使用擦擦筆塗改 同上 108年度他字第970號卷二第39頁 兌領後存入丙○○玉山銀行7969號帳戶 38 97年12月10日 AL0000000 32,072元 使用擦擦筆塗改 同上 108年度他字第970號卷二第41頁 兌領後存入丙○○玉山銀行7969號帳戶 39 97年12月16日 AL0000000 15,000元 使用擦擦筆塗改 同上 108年度他字第970號卷二第42頁 兌領後存入丙○○玉山銀行7969號帳戶 40 97年12月22日 AL0000000 15,000元 使用擦擦筆塗改 同上 108年度他字第970號卷二第44頁 兌領後存入丙○○玉山銀行7969號帳戶 41 97年12月30日 AL0000000 56,400元 使用擦擦筆塗改 同上 108年度他字第970號卷二第45頁 兌領後存入丙○○玉山銀行7969號帳戶 42 97年12月30日 AL0000000 15,000元 使用擦擦筆塗改 同上 108年度他字第970號卷二第46頁 兌領後存入丙○○玉山銀行7969號帳戶 43 97年12月30日 AL0000000 15,000元 使用擦擦筆塗改 同上 108年度他字第970號卷二第47頁 兌領後存入丙○○玉山銀行7969號帳戶 44 97年12月31日 AL0000000 39,000元 使用擦擦筆塗改 同上 108年度他字第970號卷二第49頁 兌領後存入丙○○玉山銀行7969號帳戶 45 98年1月5日 AL0000000 15,000元 使用擦擦筆塗改 同上 108年度他字第970號卷二第50頁 兌領後存入丙○○玉山銀行7969號帳戶 總計   930,255元     


附表三：被告薛泳穎自其所有之中國信託帳號000000000000號帳
戶匯入告訴人甲○○台灣中小企銀帳號00000000000號帳戶之金額
日期 金額（新台幣） 證據卷頁 證據名稱 105年10月27日 1,000元 （110年度訴字第789號卷一第286頁） ①中國信託商業銀行股份有限公司110年12月17日中信銀字第110224839343527號函暨函附丙○○帳號000000000000號帳戶基本資料及交易明細（110年度訴字第789號卷一第189至420頁） ②臺灣中小企業銀行南崁分行函110年12月28日南崁字第1108501029號函暨函附甲○○帳號00000000000號帳戶客戶基本資料交易明細（110年度訴字第789號卷一第423至617頁）  105年11月7日 6,000元 （110年度訴字第789號卷一第287頁）  105年11月11日 18,240元 （110年度訴字第789號卷一第287頁）  105年12月5日 19,000元 （110年度訴字第789號卷一第288頁）  106年1月5日 5,600元 （110年度訴字第789號卷一第290頁）  106年2月2日 200元 （110年度訴字第789號卷一第291頁）  106年3月2日 8,100元 （110年度訴字第789號卷一第292頁）  106年4月6日 50,000元 （110年度訴字第789號卷一第294頁）  106年4月6日 32,300元 （110年度訴字第789號卷一第294頁）  106年4月7日 12,000元 （110年度訴字第789號卷一第294頁）  106年4月24日 46,800元 （110年度訴字第789號卷一第295頁）  106年4月25日 15,500元 （110年度訴字第789號卷一第296頁）  106年6月6日 18,500元 （110年度訴字第789號卷一第298頁）  106年7月11日 6,000元 （110年度訴字第789號卷一第299頁）  106年8月3日 20,000元 （110年度訴字第789號卷一第300頁）  106年8月31日 90,000元 （110年度訴字第789號卷一第301頁）  106年9月5日 6,000元 （110年度訴字第789號卷一第301頁）  106年10月2日 10,500元 （110年度訴字第789號卷一第302頁）  106年10月2日 9,900元 （110年度訴字第789號卷一第302頁）  106年10月20日 5,000元 （110年度訴字第789號卷一第304頁）  106年12月11日 19,000元 （110年度訴字第789號卷一第305頁）  106年12月14日 100,000元 （110年度訴字第789號卷一第305頁）  107年1月15日 100,000元 （110年度訴字第789號卷一第307頁）  107年2月5日 31,400元 （110年度訴字第789號卷一第308頁）  107年2月7日 6,300元 （110年度訴字第789號卷一第308頁）  107年3月16日 21,500元 （110年度訴字第789號卷一第310頁）  107年3月31日 50,000元 （110年度訴字第789號卷一第311頁）  107年4月10日 100,000元 （110年度訴字第789號卷一第311頁）  107年4月18日 50,200元 （110年度訴字第789號卷一第312頁）  107年5月4日 63,000元 （110年度訴字第789號卷一第313頁）  107年5月16日 100,000元 （110年度訴字第789號卷一第313頁）  107年5月31日 100,000元 （110年度訴字第789號卷一第314頁）  107年6月4日 4,000元 （110年度訴字第789號卷一第315頁）  107年6月8日 7,600元 （110年度訴字第789號卷一第315頁）  107年6月15日 70,000元 （110年度訴字第789號卷一第315頁）  107年7月31日 65,000元 （110年度訴字第789號卷一第318頁）  107年8月1日 13,000元 （110年度訴字第789號卷一第318頁）  107年9月5日 21,100元 （110年度訴字第789號卷一第320頁）  107年9月5日 3,450元 （110年度訴字第789號卷一第320頁）  107年9月6日 17,000元 （110年度訴字第789號卷一第320頁）  107年9月12日 8,600元 （110年度訴字第789號卷一第320頁）  107年9月19日 38,000元 （110年度訴字第789號卷一第320頁）  107年10月3日 35,500元 （110年度訴字第789號卷一第321頁）  107年10月4日 4,600元 （110年度訴字第789號卷一第321頁）  107年10月5日 26,400元 （110年度訴字第789號卷一第321頁）  107年10月5日 36,800元 （110年度訴字第789號卷一第321頁）  107年10月9日 19,000元 （110年度訴字第789號卷一第321頁）  總計 1,492,090元   


附表四：被告薛泳穎以現金存入告訴人甲○○台灣中小企銀帳號00
000000000號帳戶之金額
日期 金額（新台幣） 證據卷頁 107年1月3日 1,000元 ①中國信託商業銀行股份有限公司110年12月17日中信銀字第110224839343527號函暨函附丙○○帳號000000000000號帳戶基本資料及交易明細（110年度訴字第789號卷一第286頁） ②臺灣中小企業銀行南崁分行函110年12月28日南崁字第1108501029號函暨函附甲○○帳號00000000000號帳戶客戶基本資料交易明細（110年度訴字第789號卷一第423至617頁） 總計 1,000元